【裁判字號】    95,抗,207
【裁判日期】    950704
【裁判案由】    本票裁定
【裁判全文】
臺灣臺中地方法院民事裁定               95年度抗字第207號
抗  告  人  甲○○
相  對  人  日盛國際商業銀行股份有限公司
法定代理人  乙○○
上列抗告人與相對人間因聲請本票裁定事件，抗告人對於中華民
國95年5月1日本院簡易庭所為之裁定（95年度票字第 14928號）
提起抗告，本院合議庭裁定如下：
    主  文
抗告駁回。
抗告程序費用新臺幣壹仟元由抗告人負擔。
    理  由
一、按執票人依票據法第 123條規定，向本票發票人行使追索權
    時，聲請法院裁定對發票人之財產強制執行者，係屬非訟事
    件，此項聲請之裁定，及抗告法院之裁定，僅依非訟事件程
    序，以審查強制執行許可與否，亦即，法院僅就本票形式上
    之要件是否具備予以審查為已足，最高法院著有56年度臺抗
    字第714號及57年度臺抗字第76號判例意旨可資參照。
二、相對人主張：其執有抗告人為發票人，如原裁定所示之本票
    1 紙（下稱系爭本票），並免除作成拒絕證書，詎屆期提示
    未獲付款，依票據法第 123條聲請裁定許可強制執行等情，
    已據提出本票 1紙為證，則原審法院依相對人之聲請，就系
    爭本票裁定准予強制執行，並無不合。抗告意旨雖以：抗告
    人已於民國95年 4月間向其積欠債務之銀行申請協商，並由
    最大無擔保債權銀行即中國信託商業銀行股份有限公司（以
    下簡稱中國信託銀行）受理，則依卷附「中華民國銀行公會
    會員辦理消費金融案件無擔保債務協商機制」第四條(二)審核
    協商階段第 1點：「最大無擔保債權銀行接獲申請案件後，
    應將債務人申請協商案件通知各無擔保債權銀行，全體無擔
    保債權銀行應於 3日內暫停對該債務人之催收行為。但保全
    程序或已進行之法律訴訟程序，不在此限」規定，相對人應
    在接獲中國信託銀行通知後 3日內暫停對其催收債務云云。
    然本院准予就系爭本票強制執行之裁定，僅係使相對人取得
    對抗告人強制執行之執行名義，相對人如欲請求抗告人履行
    系爭本票債務，尚須持此執行名義聲請法院強制執行，是以
    相對人聲請本院裁定就系爭本票准許強制執行之行為，與前
    揭債務協商機制條文規定之「催收行為」並非相同，應不受
    該規定之限制。系爭本票形式上要件既已具備，揆諸前揭判
    例意旨，本院即應為許可強制執行之裁定，抗告人以上述理
    由指摘原審裁定不當，求予廢棄，為無理由，其抗告應予駁
    回。
三、據上論結，本件抗告為無理由，依非訟事件法第46條、第21
    條第2項、第24條第1項，民事訴訟法第495條之1第1項、第
    449條第1項、第78條，裁定如主文。
中    華    民    國    95    年    7     月     4    日
                      民事庭    審判長法  官  張惠立
                                      法  官  王永春
                                      法  官  鍾啟煒
正本係照原本作成。
不得再抗告。
中    華    民    國    95    年    7     月     4    日
                                      書記官  林素妃


司法院資訊處製作；財團法人民間司法改革基金會備份。
